臺灣高雄地方法院刑事判決　　　　　　　　　　　　九十一年度易字第二九四號
　　公　訴　人　臺灣高雄地方法院檢察署檢察官
　　被　　　告　乙○○
右列被告因竊盜案件，經檢察官提起公訴（九十一年度偵字第九七一二號），本院判
決如左：
    主  文
乙○○於夜間侵入住宅竊盜，處有期徒刑陸月，如易科罰金，以參佰元折算壹日。
    事  實
一、乙○○前於民國九十年間因業務侵占案件，經臺灣屏東地方法院於九十年七月三
    十日判處有期徒刑八月，緩刑二年確定，尚在緩刑期間，猶不知悔改，明知租住
    之高雄縣鳥松鄉松埔北巷二之九十一號十三樓之隔鄰，即十三樓之一住戶甲○○
    為一獨居女子，乃先於日前站在自宅陽台欄杆上朝隔鄰甲○○住屋內窺探五、六
    次後，竟萌生為自己不法所有之意圖，而於九十一年三月二十三日晚間八時許，
    趁甲○○下樓提水不在屋內，且陽台落地窗未上鎖之際，自租住處所陽台攀越欄
    杆後侵入隔鄰甲○○住屋內，竊取甲○○置於桌上之皮包內現金七百元紙鈔中之
    五百元一紙後，再循原路攀爬回居所時，發現甲○○住處陽台上留有腳印，乃又
    持抹布擦拭後返回其居所，適為住於對面大樓住戶黃舜帝所目睹，乃將乙○○攀
    爬侵入隔鄰屋內乙情通知警衛後，轉由警衛上樓告知已在屋內仍不知情之甲○○
    ，並經甲○○查看置於桌上之皮包內現金，發現短少五百元後報警處理，嗣經警
    於陽台欄杆處採得左拇指指紋一枚比對後，確認係屬乙○○所有始循線查獲。
二、案經甲○○訴由高雄縣警察局仁武分局報請臺灣高雄地方法院檢察署檢察官偵查
    起訴。
    理  由
一、訊據被告乙○○對有於右揭時地，侵入告訴人甲○○住處等事實坦認不諱，惟矢
    口否認有何竊盜犯行，辯稱：當時是因好奇才進去，知道告訴人二、三個星期才
    來住一次，去翻動告訴人皮包只是想知道她的身份，當時皮包內有信用卡及幾張
    紙鈔，面額多少我沒有算，之後就出去了，沒有偷錢云云。經查，被告除於右揭
    時地侵入告訴人住處外，並曾於案發前站在自宅陽台欄杆上朝隔鄰甲○○住屋內
    窺探五、六次等節，業據證人即住於對面大樓之黃舜帝於警訊中證述綦詳，而告
    訴人甲○○是日置於皮包內之五百元紙鈔一紙於被告侵入後遭竊乙情，亦迭據告
    訴人於警偵訊及本院審理時指訴：「當時是在九十一年三月二十三日上午十一點
    時我與謝建章一起出去他在高雄市上北二高榮總附近的加油站加油加了六百元，
    原本他要付現金，我向他說由我來刷卡，現金付給我，當場他就拿一仟元給我，
    後來他有買了一包香煙就將這一仟元找開。我皮包裡面原來就有一百元，再加上
    朋友給我的六百元，我確定我的皮包裡確實有七百元，直到我晚上八點多回到家
    ，這當中我都沒有花錢，我皮包裡還是七百元，我回來之後，我到樓下拿水，被
    告就是趁這時候侵入我住處，我上來之後，我也沒有發覺有異樣，當時我皮包放
    在桌上，手機也是放在桌上，之後沒有多久樓下警衛就上來問我說小偷在那裡，
    當時我還不知道情形，警衛再打電話下去求證，下面的小姐說是對面的鄰居看到
    有人侵入我的住處，所以警衛就上來找我，之後我就查看一下看間，我就將皮包
    及行動電話帶到樓下去，我邊走邊查看我自己的皮包，就發現少了一張五百元紙
    鈔，當時我也有向警衛說我少了一張五百元紙鈔，之後我們就在警衛室那裡，後
    來對面鄰居就下來，我們就一起去對面鄰居的房間往我這邊看，確實可以看到我
    的房間及被告房間是相連，之後就報警，警察來了就在我房間採指紋，當天晚上
    我就去做筆錄，當天並沒有連絡被告出面，是之後警察採到被告的指紋才通知被
    告說明」「在晚上八點多回到家，這當中我有去漢神的書局看書，但都沒有花到
    錢，因為我有漢神及荷蘭的信用卡所以停車不用錢。我確實有丟掉五百元，在案
    發之後，我有打電話給謝建章，告訴他在車上跟他提到案發前被偷伍百元事情應
    該可以確認，並跟他提到這次被被告偷五佰元的事情，告訴他我不敢再住那邊，
    其實在檢察官起訴這一次的前一天我也是丟掉五佰元，但不知道是被偷還是遺失
    的，所以這部分就沒有提告訴。在加油當時謝建章原本是付現金要加油，我就叫
    他刷我的卡，再付現金給我，他就拿一仟元給我，之後買香煙時找開來了，我再
    拿三百五十元給他」等語明確，並與證人即告訴人友人謝建章於本院審理中證陳
    ：「當天甲○○自台中開車下來我家，將她的車子停在我家，我開我的車子載她
    去學校參加校友會，在路上在上南二高前的榮總醫院旁的加油站加油，加了六百
    元，我原本要付現金，後來甲○○說先用她的卡刷卡，我就拿了一仟元給甲○○
    ，當時她沒有零錢可以找我，在加油之後我們在途中的車上她有告訴我說她好像
    有丟掉五百元，之後我們在路竹交流道下來時我就買了一包香煙五十元，她就拿
    我給他的這一仟元找開，之後她就給我三百五十元，我們就去學校開會並用餐，
    這當中都沒有花到錢，會議在下午二點結束，之後我就載她回高雄，約在下午三
    點左右回到我家，之後她就開她的車子回家，這當中除了我加油及買香煙之外，
    我們都沒有花到錢。因當時她的卡有十幾張，我沒有注意到她用那一張卡刷。之
    後在當晚案發之後甲○○有打電話給我說她在車上說的她有丟掉的錢的事情，她
    可以確認了，並且跟我提到說回家之後又被偷了五佰元，所以她更可以確認她前
    一筆五佰元是被偷的不是她自己花的」等語互核一致，此外復有內政部警政署刑
    事警察局鑑定遺留告訴人住處陽台欄杆上之左拇指指紋一枚，確屬被告乙○○所
    有之鑑驗書一紙在卷佐憑，足證告訴人指述是日皮包內確有五百元紙鈔遭被告竊
    取，尚非無據，應可採信。雖被告仍以前開情詞置辯，惟苟若被告僅係心存好奇
    ，想知告訴人身份，則其既曾在陽台上朝告訴人屋內窺探五、六次之多，並得知
    告訴人何時前來居住，衡情大可藉由拜訪鄰居之正常方式，於拉近彼此間之距離
    後，即能於閒聊中輕易得知告訴人之概況，其不此之途，反趁告訴人不在屋內之
    際侵入，並翻動告訴人之皮包，若謂被告無不法所有之意圖，孰人能信；況告訴
    人皮包內之五百元紙鈔確於被告侵入後未幾迅即發現遭竊，衡諸吾人之一般生活
    經驗，該紙五百元顯係被告所竊甚明，是綜上所述，被告前開辯解，要屬避重就
    輕飾卸之詞，不足採信，本件事證已明，其犯行應堪認定。
二、核被告所為，係犯刑法第三百二十一條第一項第一款之夜間侵入住宅竊盜罪。爰
    審酌被告仍於業務侵占案件緩刑期間，卻不知惕勵行止，僅因一時貪欲，即恣意
    行竊，本不宜寬貸，惟念其犯罪情節尚非重大，且所竊財物甚微，雖否認否行，
    然態度良好等一切情狀，量處如主文所示之刑，併諭知易科罰金之折算標準，以
    資懲儆。
據上論斷，應依刑事訴訟法第二百九十九條第一項前段，刑法第三百二十一條第一項
第一款、第四十一條第一項前段，罰金罰鍰提高標準條例第二條，判決如主文。
中      華      民      國    九十一    年      八      月     三十     日
                                  臺灣高雄地方法院刑事第三庭
                                      法    官  柯彩燕
右正本證明與原本無異。
如不服本判決，應於判決送達後十日內，向本院提出上訴狀。
                                書記官    楊真芬
中    華    民    國      九十一      年      九      月      四      日
